# 求教陈大师关于投资核算调整

提问人：52yingmuqingzi 时间：2020-12-16 10:07:00
求教陈大师：
某非上市公司持有上市公司股权，且一直派有董事， 2016 年末持股比例为4.52%，近几年股价不错，陆陆续续有卖出，截至 2020 年 11 月末持股比例减少至4.13%。 2020 年及之前一直在可供出售金融资产核算。 2021 年非上市公司要执行新金融工具准则，该公司想将对该上市公司的投资从可供出售金融资产调整到长期股权投资，请问陈大师可从哪些方面考虑认定为此次核算调整非会计差错呢。

回答人：chenyiwei
一项股权投资是作为金融资产核算还是作为长期股权投资核算，是取决于对被投资方有无控制、共同控制或重大影响，并非可以任意选择。
从4.52%减少到4.13%，股权比例减少幅度并不大，也不涉及跨过5%或20%的红线，并且仍派驻董事，因此仍应作为长期股权投资核算，在目前情况下转为金融资产核算的合理性不足。除非发生了撤回董事等导致影响力的性质发生重大改变的事项。